【裁判字號】    91,易,1537
【裁判日期】    920227
【裁判案由】    竊盜
【裁判全文】
臺灣臺北地方法院刑事判決                        九十一年度易字第一五三七號
    公  訴  人  臺灣臺北地方法院檢察署檢察官
    被      告  甲○○  男  二.
右列被告因竊盜案件，經檢察官提起公訴（九十年度偵字第一八０三一號），本院判
決如左：
    主  文
甲○○攜帶兇器竊盜未遂，處有期徒刑肆月，如易科罰金，以佰元折算壹日。
扣案螺絲起子壹把沒收。
    事  實
一、甲○○意圖為自己不法之所有，於民國九十年八月二十七日上午五時五十分許，
    在臺北市○○區○○路二段三二○巷九弄四號前，攜帶其所有客觀上足供兇器使
    用之螺絲起子一把、鐵鎚一支，以該螺絲起子著手卸下上址鋁製大門戶樞之固定
    螺絲，欲竊取該大門，經附近居民乙○○發現甲○○行跡可疑，通知在巷口賣早
    餐之兒子丙○○前去查看，並同時報警處理，迨丙○○到場，發現甲○○已將該
    鋁製大門門軸之下部固定螺絲全部卸下，正在旋開該大門上方戶樞接連門框之固
    定螺絲，旋質問甲○○「你在做什麼」，甲○○發現犯行敗露，立即將卸下的螺
    絲一一回鎖而未遂，嗣經警到場始查獲上情，並扣得前開客觀上足供兇器使用之
    螺絲起子一把、鐵鎚一支。
二、案經臺北市政府警察局萬華分局報告臺灣臺北地方法院檢察署檢察官偵查起訴。
    理  由
一、訊據被告甲○○矢口否認有何加重竊盜犯行，辯稱：渠是騎車要到臺北縣板橋市
    買報紙找工作，剛好行經該處而停車抽煙，渠被證人丙○○質問時，人在機車附
    近抽煙，不是在前開鋁製大門旁，更沒有以扣案螺絲起子轉開鋁製大門的螺絲情
    事，扣案螺絲起子與鐵鎚都是放在機車前方置物籃內，是做工要用云云。經查：
    「我於今（二十七日）五時五十五分發現甲○○在臺北市○○區○○路二段三二
    ０巷九弄四號前用螺絲起子正要竊取該鋁門時，經我通知我的姪媳婦向警方報案
    。」、「是我母親乙○○在對面打電話跟我說，有人在偷門，我就趕過去看到甲○○手上持螺絲起子正在拆門。」、「我說：你是在這邊做什麼？他沒有理我，
    後來就把螺絲鎖回去．．．」、「我有親眼看到被告在拆卸螺絲，而且我也有親
    眼看到被告將螺絲又轉回去。」、「因為門的下方戶樞已經脫離，所以我知道下
    方的螺絲已經旋開了。」、「（問：．．．被告說他當天沒有蹲在門那邊，他是
    騎乘機車要點香煙，所以機車才停在那個地方，而且鐵鎚及螺絲起子都是放在籃
    子裡面的？．．．）答：與我當時親眼所見的情形不同。」、「（問：你剛才說
    你第一眼看到被告的時候，被告正在鎖上方的螺絲或是下面的螺絲？）答：正在
    拆上面的螺絲，看我來了之後，他就蹲下來把下方的螺絲鎖上去。」上情業據目
    擊證人乙○○、丙○○證述綦詳（偵查卷第十一頁、本院九十一年一月二十一日
    訊問筆錄參照）；且有現場情狀照片二幀在卷足稽（偵查卷第十四頁參照）；復
    有螺絲起子一把、鐵鎚一支扣案，而扣案螺絲起子、鐵鎚經本院當庭勘驗：螺絲
    起子為塑膠柄配合鐵桿製成，長度塑膠部分為十七公分、鐵製外露長度為五公分
    ，為尖銳之十字型螺絲起子，重量為一百公克，鐵鎚為木炳及鐵製鎚頭所組成，
    木炳長度為二十八公分，鐵鎚鐵製部分為長度十點五公分、寬度為四點五公分之
    八角型鎚頭，重量為一千五百公克；以普通一般成人之力量使用扣案物品，螺絲
    起子足以刺穿人體，而鐵鎚更可能擊打人致死，上開物品顯為客觀上足供為凶器
    使用之物。上列證據均足以證明被告有右開犯行。又查被告迭稱沒有工作，正要
    找工作，卻又辯稱扣案物品是案發前二、三天做臨時工所用，所辯已有矛盾，且
    與證人親眼所見不同。又查被告當日所騎機車車牌號碼「ＡＴＷ－二九二號」，
    遭被告以黑色膠布貼改成「ＡＴＷ－二八二號」，此業據證人丙○○結證在卷，
    並有該機車照片一幀在卷足憑（偵查卷第十三頁參照），被告若非意圖不法，又
    何需將當日所騎機車車牌號碼刻意變更以混淆視聽？綜上所述，被告所辯無非臨
    訟卸責之詞，顯不足採，事證明確，被告犯行洵堪認定。
二、核被告所為，係犯刑法第三百二十一條第二項、第一項第三款攜帶兇器之加重竊
    盜未遂罪。被告著手於竊取鋁製大門之犯罪行為之實行而不遂，為未遂犯，爰依
    刑法第二十六條前段之規定減輕其刑。爰審酌被告之犯罪手法、攜帶兇器之種類
    、數量、危害性，與欲竊取財物之價值，犯罪後猶砌詞避就等一切情狀量處如主
    文所示之刑，並諭知易科罰金之折算標準，以資儆懲。
三、扣案螺絲起子一把，為被告所有，已據被告是認，且為供被告犯本案直接所用之
    物，應依刑法第三十八條第一項第二款沒收；至於扣案鐵鎚一支，雖為被告所有
    ，但無證據證明為被告供行竊所用之物，爰不宣告沒收。
據上論斷，應依刑事訴訟法第二百九十九條第一項前段，刑法第三百二十一條第二項
、第一項第三款、第二十六條前段、第四十一條第一項前段、第三十八條第一項第二
款，罰金罰鍰提高標準條例第二條，判決如主文。
本案經檢察官陳焜昇到庭執行職務
中      華      民      國      九十二      年      二    月    二十七  日
                                臺灣臺北地方法院刑事第三庭
        審判長  法  官   李英勇
                                            法  官   劉台安
                                            法  官   姚念慈
右正本證明與原本無異。
如不服本判決，應於判決送達後十日內，向本院提出上訴狀上訴於臺灣高等法院（應
附繕本）。
                                            書記官   林義盛
中      華      民      國      九十二      年      二    月    二十七  日
附錄本案論罪科刑法條全文：
中華民國刑法第三百二十一條
犯竊盜罪而有左列情形之一者，處六月以上、五年以下有期徒刑：
一  於夜間侵入住宅或有人居住之建築物、船艦或隱匿其內而犯之者。
二  毀越門扇、牆垣或其他安全設備而犯之者。
三  攜帶兇器而犯之者。
四  結夥三人以上而犯之者。
五  乘火災、水災或其他災害之際而犯之者。
六  在車站或埠頭而犯之者。
前項之未遂犯罰之。


司法院資訊處製作；財團法人民間司法改革基金會備份。
